【裁判字號】    97,審交易,305
【裁判日期】    970910
【裁判案由】    過失傷害
【裁判全文】
臺灣高雄地方法院刑事判決           97年度審交易字第305號
公  訴  人  臺灣高雄地方法院檢察署檢察官
被      告  甲○○
上列被告因過失傷害案件，經檢察官提起公訴（97年度偵字第72
23號），嗣因被告就被訴事實為有罪陳述，經本院告知簡式審判
程序意旨且聽取公訴人及被告之意見後，裁定依簡式審判程序審
理並判決如下：
    主  文
甲○○因過失傷害人，處有期徒刑伍月，如易科罰金，以新台幣
壹仟元折算壹日。
    事  實
一、甲○○於民國96年5 月9 日凌晨某時許飲酒後，仍於同日4
    時許逕自騎乘車牌號碼YFN-008 號重型機車上路。直至同日
    4 時30分許，沿高雄市○○○路由南往北方向行駛，行經該
    路段28號前，乃因上述酒後駕車以致注意力減退而疏未注意
    車前狀況，復依當時天候晴朗、夜間有照明、市區○○道路
    乾燥無缺陷，無障礙物且視距良好，並無不能注意之情事，
    猶疏未注意，適有陳姚月騎乘車牌號碼ZET-215 號輕型機車
    沿同方向行駛至該址，詎甲○○竟騎乘前開重型機車自後追
    撞陳姚月所騎乘上述輕型機車，以致陳姚月駕車失控再撞擊
    停放在路旁之車牌號碼YH-3483 號自用小客車，因而受有右
    脛骨近端骨折及左股骨遠端骨折之傷害。嗣經警據報後旋即
    抵達現場，並將甲○○送醫急救且抽血檢測其血液中酒精濃
    度為286 MG/DL ，換算呼氣酒精濃度高達每公升1.43毫克（
    1.43 MG\L） ，始查悉上情（甲○○所涉服用酒類不能安全
    駕駛動力交通工具罪部分另由本院以96年度交簡字第2745號
    判決判處有期徒刑5 月確定）。
二、案經被害人陳姚月訴由高雄市政府警察局前鎮分局報請台灣
    高雄地方法院檢察署檢察官偵查起訴。
    理  由
一、被告甲○○所犯係刑法第284 條第1 項前段過失傷害罪，其
    法定刑為死刑、無期徒刑、最輕本刑為3 年以上有期徒刑以
    外之罪，於準備程序進行中被告就被訴事實為有罪陳述，由
    法官告知簡式審判程序要旨並聽取其與公訴人之意見，經被
    告同意適用簡式審判程序後，本院亦認無不得或不宜改依簡
    式審判程序進行之處，爰依刑事訴訟法第273 條之1 第1 項
    、第284 條之1 規定裁定進行簡式審判程序，合先敘明。
二、前揭事實，業經證人陳姚月於警詢中指證綦詳，並有案發現
    場暨車損照片24幀、道路交通事故調查報告表及高雄榮民總
    醫院診斷證明書各2 份，道路交通事故現場圖及阮綜合醫院
    生化檢驗報告單各1 件在卷可稽，復據被告迭於偵查及本院
    審理中均坦認上情不諱，足徵被告之自白核與事實相符，堪
    予採信。按汽車行駛時，駕駛人應注意車前狀況，並隨時採
    取必要之安全措施；又汽車駕駛人飲用酒類或其他類似物後
    其吐氣所含酒精濃度超過每公升0.25毫克或血液中酒精濃度
    超過百分之0.05以上者，不得駕車，道路交通安全規則第94
    條第3 項及第114 條第2 款分別定有明文。經查，被告騎乘
    前開重型機車原應注意上揭道路交通安全規定，且衡諸案發
    時地天候晴朗、夜間有照明、市區○○道路乾燥無缺陷，無
    障礙物且視距良好，並無不能注意之情事，詎其應注意、能
    注意而疏未注意，進而肇致本件交通事故並造成被害人陳姚
    月受有前開傷害，是其過失行為確與被害人所受傷害結果二
    者間具有相當因果關係無訛。職是，本件事證明確，被告前
    揭犯行洵堪認定，應依法論科。
三、核被告甲○○所為，係犯刑法第284 條第1 項前段過失傷害
    罪。又被告先前雖因公共危險案件經法院判處有期徒刑2 月
    確定，於95年2 月23日易科罰金執行完畢在案，然因其本件
    所犯乃係過失傷害罪，要與刑法第47條第1 項所定「受徒刑
    之執行完畢，或一部之執行而赦免後，五年以內『故意』再
    犯有期徒刑以上之罪者」之要件有悖，自無成立累犯之餘地
    ，故公訴意旨誤認被告應論以累犯並加重其刑云云，於法容
    有未恰，應予指明。另汽車駕駛人，無駕駛執照駕車、酒醉
    駕車，因而致人受傷或死亡，依法應負刑事責任者，加重其
    刑至2 分之1 ，道路交通管理處罰條例第86條第1 項定有明
    文，本件被告酒後駕車發生交通事故而致人受傷，仍應依法
    加重其刑。爰審酌被告於服用酒類後，猶仍駕車上路因而肇
    生交通事故，以致被害人陳姚月受傷，並兼衡被告過失程度
    非微，且迄今仍未賠償被害人家屬所受損失，惟念其犯罪後
    尚能坦承全部犯行等一切情狀，量處如主文所示之刑，並諭
    知易科罰金折算標準，以資懲儆。
據上論斷，應依刑事訴訟法第273 條之1 第1 項、第299 條第1
項前段，道路交通管理處罰條例第86條第1 項，刑法第284 條第
1 項前段、第41條第1 項前段，刑法施行法第1 條之1 ，判決如
主文。
中    華    民    國    97    年    9     月    10    日
                  交通法庭    法  官   陳明呈
以上正本證明與原本無異。
如不服本判決應於收受本判決後10日內向本院提出上訴書狀，並
應敘述具體理由，如未敘述上訴理由者，應於上訴期間屆滿後20
日內補提理由書狀於本院（均須按他造當事人之人數附繕本）「
切勿逕送上級法院」。
中    華    民    國    97    年    9     月    10    日
                              書記官   張琇晴
附錄本判決論罪科刑之法條：
中華民國刑法第284條（過失傷害罪）
因過失傷害人者，處6 月以下有期徒刑、拘役或5 百元以下罰金
，致重傷者，處1 年以下有期徒刑、拘役或5 百元以下罰金。
從事業務之人，因業務上之過失傷害人者，處1 年以下有期徒刑
、拘役或1 千元以下罰金，致重傷者，處3 年以下有期徒刑、拘
役或2 千元以下罰金。


司法院資訊處製作；財團法人民間司法改革基金會備份。
